【裁判字號】    92,訴,546
【裁判日期】    920626
【裁判案由】    違反槍砲彈藥刀械管制條例
【裁判全文】
臺灣臺中地方法院刑事判決                          九十二年度訴字第五四六號
    公  訴  人  臺灣臺中地方法院檢察署檢察官
    被      告  甲○○
    選任辯護人  林雅儒律師
右列被告因違反槍砲彈藥刀械管制條例案件，經檢察官提起公訴（九十一年度偵字第
二○○二一號），本院判決如左：
    主  文
甲○○未經許可，寄藏可發射子彈具有殺傷力之改造槍枝，處有期徒刑壹年陸月，併
科罰金新臺幣捌萬元，罰金如易服勞役，以新臺幣玖佰元即銀元佰元折算壹日。緩
刑伍年，緩刑期內付保護管束。扣案之仿ＧＬＯＣＫ廠半自動手槍製造之金屬玩具手
槍改造而成之改造手槍壹支（含彈匣壹個，獲案管制編號0000000000號）
沒收。
    事  實
一、甲○○於民國九十一年二月間某日十六時三十分許，在臺中市○○路與公園路口
    ，受友人綽號「阿宗」之不詳姓名成年男子之託，代為保管仿ＧＬＯＣＫ廠半自
    動手槍製造之金屬玩具手槍換裝土造金屬槍管改造而成具有殺傷力之改造九○手
    槍一支（含彈匣一個，獲案管制編號為0000000000號）及均具殺傷力
    之直徑七‧八厘米土造金屬彈頭之子彈五顆，而未經許可寄藏上開均具有殺傷力
    之改造手槍（含彈匣一個）一支及子彈五顆。嗣於九十一年十月十四日十時二十
    分許，甲○○攜帶藏置有上開改造手槍（含彈匣一個）一支及子彈五顆之皮包，
    行經臺中市○○路與旱溪路口時，因見警心虛而將該皮包丟至草叢內，而為警發
    現，查獲上情，並扣得上開改造手槍（含彈匣一個）一支及子彈五顆。
二、案經臺中市警察局第五分局報告臺灣臺中地方法院檢察署檢察官偵查起訴。
    理  由
一、訊據被告甲○○於對於右揭事實坦承不諱，並有照片五張及上開扣案之改造手槍
    一支（含彈匣一個）及子彈五顆可資佐證。又前述扣案之改造手槍一支及子彈五
    顆，經送請內政部警政署刑事警察局鑑定結果，認扣案之改造手槍一支為仿ＧＬ
    ＯＣＫ廠半自動手槍製造之金屬玩具手槍換裝土造金屬槍管改造而成之改造手槍
    ，機械性能良好，可擊發適用子彈，認具殺傷力；扣案子彈五顆，認均係由玩具
    金屬彈殼加裝直徑七．八ｍｍ之金屬彈頭改造而成之改造子彈，該五顆子彈均經
    實際試射結果，均可擊發，認均具殺傷力等節，有內政部警政署刑事警察局九十
    二年一月九日刑鑑字第○九一○三○○三八一號及九十二年五月二十一日刑鑑字
    第○九二○○四一五○八號鑑驗通知書各一份在卷可按，足認被告之自白確與事
    實相符，堪可採信。本案事證明確，被告犯行堪以認定。
二、被告甲○○未經許可無故寄藏上開改造手槍及子彈，核其所為係犯槍砲彈藥刀械
    管制條例第十一條第四項未經許可寄藏可發射子彈具有殺傷力之改造槍枝罪及同
    條例第十二條第四項未經許可寄藏子彈罪。查，「阿宗」係將上開改造手槍（含
    彈匣一個）一支及子彈五顆，一起交予被告，託被告代為保管，被告始為之寄藏
    ，業經被告於九十二年三月三日本院審理中供明在卷，是以被告此部分之犯行，
    應係犯同條例第十一條第四項之未經許可寄藏可發射子彈之改造金屬玩具手槍罪
    及同條例第十二條第四項之未經許可寄藏具殺傷力之改造玩具子彈罪，公訴人誤
    認被告所為係犯槍砲彈藥刀械管制條例第十一條第四項未經許可持有可發射子彈
    具有殺傷力之改造槍枝罪及同條例第十二條第四項未經許可持有子彈罪，尚有未
    合，惟其起訴之基本事實既屬同一，本院自應予審理，並變更其起訴法條。又按
    寄藏與持有，均係將物置於自己實力支配之下，僅寄藏必先有他人之持有行為，
    而後始為之受寄代藏而已，故寄藏之受人委託代為保管，其保管之本身，亦屬持
    有，不過，此之持有係受寄之當然結果，（修正前）槍砲彈藥刀械管制條例第七
    條第四項，第十一條第二項係將「持有」與「寄藏」為分別之處罰規定，則單純
    之「持有」，固不包括「寄藏」，但「寄藏」之受人委託代為保管，其保管之本
    身所為之「持有」，既係「寄藏」之當然結果，法律上自宜僅就「寄藏」行為為
    包括之評價，不應另就「持有」予以論罪（最高法院七十四年度臺上字第三四○
    ○號判例意旨參照）。是被告寄藏後持有槍枝及子彈之行為係寄藏行為之當然結
    果，均不另論罪。被告以一寄藏行為，寄藏改造玩具手槍及子彈，為想像競合犯
    ，應從情節較重之同條例第十一條第四項未經許可寄藏可發射子彈具有殺傷力之
    改造槍枝罪論處。爰審酌被告寄藏前開改造玩具手槍及子彈之行為，影響社會治
    安，暨其犯罪之動機、目的、手段、品行、智識程度、本件犯罪情節、犯罪所生
    之危害及被告犯罪後坦承犯行，態度良好等一切情狀，量處如主文所示之刑，併
    就所處罰金刑部分諭知易服勞役之折算標準。末查被告前未曾受有期徒刑以上刑
    之宣告，有臺灣高等法院被告全國前案紀錄表及臺灣臺中地方法院檢察署刑案資
    料查註紀錄表附卷可稽，其因短於思慮，致觸犯本案犯行，又尚有年邁雙親待其
    奉養，此有被告所呈之戶口名簿附卷可參，足認被告經此罪刑宣告教訓，當知所
    警惕，信無再犯之虞，本院綜合各情，因認對其所宣告之刑以暫不執行為適當，
    併諭知緩刑五年，緩刑期內併付保護管束，以啟自新，併觀後效。又扣案仿ＧＬ
    ＯＣＫ廠半自動手槍製造之金屬玩具手槍換裝土造金屬槍管改造而成之改造手槍
    一支（含彈匣一個，獲案管制編號0000000000號）具有殺傷力，已如
    前述，係屬違禁物，應依刑法第三十八條第一項第一款之規定予以宣告沒收。至
    扣案之改造子彈五顆，均已因內政部警政署刑事警察局於鑑驗時試射，而失其原
    有子彈之結構及效能，不再具有殺傷力，已非違禁物，爰不予宣告沒收，附此敘
    明。
三、公訴意旨另略以：「阿宗」交予被告甲○○持有之改造子彈計有十五顆，除上開
    經實際試射結果，均具有殺傷力之五顆改造子彈外，其餘十顆改造子彈亦均具有
    殺傷力，因認被告持有另外十顆改造子彈之行為，亦涉有槍砲彈藥刀械管制條例
    第十二條第四項之未經許可持有子彈罪嫌云云。惟查，「阿宗」交予被告之改造
    子彈十五顆，經內政部警政署刑事警察局第一次採樣五顆試射結果，其中僅有一
    顆可擊發，具有殺傷力，其餘四顆則均無法擊發，認均不具殺傷力，有內政部警
    政署刑事警察局九十二年一月九日刑鑑字第○九一○三○○三八一號鑑驗通知書
    一份在卷可稽。嗣經本院再將其餘未經試射之十顆改造子彈，再送請內政部警政
    署刑事警察局均以實際試射方式鑑驗結果，其中僅有四顆可擊發，具有殺傷力，
    其餘六顆則均無法擊發，認均不具殺傷力，亦有內政部警政署刑事警察局九十二
    年五月二十一日刑鑑字第○九二○○四一五○八號鑑驗通知書一份在卷可按。是
    「阿宗」交予被告保管之改造子彈十五顆，除上開經判決有罪部分之五顆子彈部
    分外，其餘十顆改造子彈顯均無殺傷力甚明。從而，檢察官誤認被告所持有之此
    十顆改造子彈，亦均具有殺傷力，而犯有槍砲彈藥刀械管制條例第十二條第四項
    之未經許可持有子彈罪嫌云云，即有未洽，既不能證明被告此部分犯罪，本應就
    被告此部分罪嫌諭知無罪，惟因檢察官認被告此部分罪嫌與上開有罪部分具有實
    質上一罪及想像競合犯之裁判上一罪關係，爰不就被告此部分犯嫌另為無罪之諭
    知，附此敘明。
據上論斷，應依刑事訴訟法第二百九十九條第一項前段、第三百條，槍砲彈藥刀械管
制條例第十一條第四項、第十二條第四項，刑法第十一條前段、第五十五條、第四十
二條第二項、第七十四條第一款、第九十三條第一項、第三十八條第一項第一款，罰
金罰鍰提高標準條例第二條，判決如主文。
中      華      民國    九十二    年      六      月    二十六    日
                                臺灣臺中地方法院刑事第三庭
                                    法  官    江奇峰
右正本證明與原本無異。
如不服本判決，應於送達後十日內向本院提出上訴狀（須附繕本），上訴於臺灣高等
法院臺中分院。
                                    書記官
中      華      民      國    九十二    年      六      月    三十      日
附錄本案論罪科刑法條全文
槍砲彈藥刀械管制條例第十一條第四項
未經許可，持有、寄藏或意圖販賣而陳列第一項所列槍砲者，處一年以上七年以下有
期徒刑，併科新臺幣七百萬元以下罰金。
槍砲彈藥刀械管制條例第十二條第四項
未經許可，持有、寄藏或意圖販賣而陳列子彈者，處五年以下有期徒刑，併科新臺幣
三百萬元以下罰金。


司法院資訊處製作；財團法人民間司法改革基金會備份。
